** Votador Majoritario com Mux com variação de Tensão 2

** Importação da tecnologia
.include "7nm_TT.pm"

** Visualização de curvas
.option post=2

** Tensão de alimentação
.param vdd = 0.77

** Declaração das fontes
Vvdd vdd gnd vdd
Vgnd gnd gnd 0

** Declaração das ondas de entrada
Va a gnd pwl(0 0 4n 0 4.01n vdd 8n vdd)
Vb b gnd pwl(0 0 2n 0 2.01n vdd 4n vdd 4.01n 0 6n 0 6.01n vdd 8n vdd)
Vc c gnd pwl(0 0 1n 0 1.01n vdd 2n vdd 2.01n 0 3n 0 3.01n vdd 4n vdd 4.01n 0 5n 0 5.01n vdd 6n vdd 6.01n 0 7n 0 7.01n vdd 8n vdd)

.SUBCKT INV in out vdd gnd
M9  vdd in out vdd PMOS_RVT L=2e-08 NFIN=3
M10 gnd in out gnd NMOS_RVT L=2e-08 NFIN=3 
.ENDS INV

.SUBCKT NAND2 in1 in2 out vdd gnd
M1 vdd  in1 out vdd PMOS_RVT L=2e-08 NFIN=3
M2 vdd  in2 out vdd PMOS_RVT L=2e-08 NFIN=3
M3 out  in2 2   gnd NMOS_RVT L=2e-08 NFIN=3
M4 2    in1 gnd gnd NMOS_RVT L=2e-08 NFIN=3
.ENDS NAND2

.SUBCKT NOR2 in1 in2 out vdd gnd
M1 vdd  in2  2    vdd PMOS_RVT L=2e-08 NFIN=3
M2 2    in1  out  vdd PMOS_RVT L=2e-08 NFIN=3
M3 out  in1  gnd  gnd NMOS_RVT L=2e-08 NFIN=3
M4 out  in2  gnd  gnd NMOS_RVT L=2e-08 NFIN=3
.ENDS NOR2

.SUBCKT AND2 in1 in2 out vdd gnd
X2 in1  in2 nout vdd gnd NAND2
X1 nout out      vdd gnd INV
.ENDS AND2


** Descrição do circuito
.subckt Votador_Majoritario_Com_Mux A B C OUT VDD GND
** X = ~[(~A*~B) + (A*B)]
X1 A           Inv_A VDD GND INV
X2 B           Inv_B VDD GND INV
X3 Inv_A Inv_B A1    VDD GND AND2
X4 A     B     A2    VDD GND AND2
X5 A1    A2    X     VDD GND NOR2

** inversor Y = ~X
X6 X          Y      VDD GND INV

** Z1 =  ~[A*Y]
X7 A     Y     Z1    VDD GND NAND2

** Z2 = ~[C*X]
X8 C    X     Z2     VDD GND NAND2

** S = ~[Z1*Z2]
X9 Z1    Z2    S     VDD GND NAND2

.ENDS

** Chamada do circuito

X10 A B C OUT VDD GND Votador_Majoritario_Com_Mux

** Medidação do atraso
.measure TRAN pd_hl_b1 TRIG v(b) VAL=0.35 RISE=1 TARG v(out) VAL=0.35 FALL=1
.measure TRAN pd_lh_b1 TRIG v(b) VAL=0.35 FALL=1 TARG v(out) VAL=0.35 RISE=1

.measure TRAN pd_hl_a1 TRIG v(a) VAL=0.35 RISE=1 TARG v(out) VAL=0.35 FALL=2
.measure TRAN pd_lh_a1 TRIG v(a) VAL=0.35 FALL=1 TARG v(out) VAL=0.35 RISE=2

.measure TRAN pd_hl_c1 TRIG v(c) VAL=0.35 RISE=1 TARG v(out) VAL=0.35 FALL=3
.measure TRAN pd_lh_c1 TRIG v(c) VAL=0.35 FALL=2 TARG v(out) VAL=0.35 RISE=3

.measure TRAN pd_hl_a2 TRIG v(a) VAL=0.35 RISE=2 TARG v(out) VAL=0.35 FALL=4
.measure TRAN pd_lh_a2 TRIG v(a) VAL=0.35 FALL=2 TARG v(out) VAL=0.35 RISE=4

.measure TRAN pd_hl_c2 TRIG v(c) VAL=0.35 RISE=2 TARG v(out) VAL=0.35 FALL=5
.measure TRAN pd_lh_c2 TRIG v(c) VAL=0.35 FALL=3 TARG v(out) VAL=0.35 RISE=5

.measure TRAN pd_hl_b2 TRIG v(b) VAL=0.35 RISE=3 TARG v(out) VAL=0.35 FALL=6
.measure TRAN pd_lh_b2 TRIG v(b) VAL=0.35 FALL=3 TARG v(out) VAL=0.35 RISE=6

** Medição de consumo
.measure tran potencia_Votador_Majoritario_Com_Mux avg P(Vvdd) from=0.01n to=18n

** Simulação do circuito
.tran 1p 18n
.end
